【裁判字號】    89,台上,1641
【裁判日期】    890330
【裁判案由】    煙毒等罪
【裁判全文】
最高法院刑事判決                              八十九年度台上字第一六四一號
    上  訴  人  甲○○
    選任辯護人  郭家駿律師
右上訴人因煙毒等罪案件，不服台灣高等法院高雄分院中華民國八十八年十一月十一
日第二審判決（八十七年度上訴字第一一一九號，起訴案號：台灣屏東地方法院檢察
署八十五年度偵字第三三四五、四七三○、四八七五、五三一七、六○六八、六○九
九、六四九一、六八四○、六八四一、六八九九、七一二○號），提起上訴，本院判
決如左：
    主  文
上訴駁回。
    理  由
一關於販賣安非他命部分：
按刑事訴訟法第三百七十七條規定，上訴於第三審法院，非以判決違背法令為理由，
不得為之。是提起第三審上訴，應以原判決違背法令為理由，係屬法定要件。如果上
訴理由狀並未依據卷內訴訟資料，具體指摘原判決不適用何種法則或如何適用不當，
或所指摘原判決違法情事，顯與法律規定得為第三審上訴理由之違法情形，不相適合
時，均應認其上訴為違背法律上之程式，予以駁回。本件上訴人甲○○上訴意旨略稱
：原判決純依其他共同被告黃華威、蕭任鋒之指訴為論罪之基礎，惟按共同被告所為
不利於己之供述固得採為其他共同被告犯罪之證據，但仍應調查其他必要之證據，以
察其是否與事實相符，原判決未調查其他補強證據，調查職責尚有未盡。黃華威於歷
次訊問中就購買安非他命之地點、金額、次數前後所供，並非完全符合，甚至於偵查
中供稱其未曾向上訴人購買安非他命，且蕭任鋒既供承其未曾向上訴人購買安非他命
，則其所供黃華威係向上訴人購買安非他命云云，既非親歷事實，自不得採為上訴人
不利之證據。而警方臨檢查獲上訴人與蕭任鋒時，黃華威藏身於室內，上訴人母親洪
素娥見狀，將情告知警方，黃華威因懷恨，而將隨身帶之安非他命藏放在上訴人房
間，以資嫁禍，乃上訴人於原審請求傳訊洪素娥、汪月霞、黃有來、張寓綸，及屏東
縣警察局屏東分局刑警隊在場之警員，未蒙傳訊，顯有刑事訴訟法第三百七十九條第
十款所定，應於審判期日調查之證據未予調查之違法云云。查原判決認定上訴人意圖
營利，基於販賣安非他命之概括犯意，自民國八十五年六月間起至同年七月中旬止，
以每包新台幣（下同）二千元之價格，先後在屏東市某地點或上訴人住處非法販賣安
非他命三次給黃華威及蕭任鋒（二人各出資一千元，由黃華威出面買貨），嗣於八十
五年七月十五日，為警在上訴人之前開住處查獲上訴人、黃華威、蕭任鋒一起吸用安
非他命，並扣得上訴人所有供販賣用之安非他命（驗前毛重二十一點九八公克、驗後
毛重二十一點九二公克）等情，係依憑證人黃華威、蕭任鋒之指訴，並有在上訴人住
處查扣之粉末物及私立高雄醫學院附設中和醫院檢驗報告等事證，資以認定上訴人確
有販賣安非他命犯行，因而撤銷第一審關於上訴人販賣安非他命部分之判決，改判仍
論處上訴人連續非法販賣化學合成麻醉藥品罪刑（累犯），已明其所憑之證據及認
定之理由，並以上訴人所辯：其因與黃華威有仇才遭誣陷，且警方在其住處所查獲之
安非他命係蕭任鋒所有云云，不足採信，於理由中逐一加以說明與指駁，從形式上觀
察，尚無違背法令之情形存在。次按證人之陳述前後不符或相互間有所歧異時，究竟
何者可採，法院仍得本其自由心證，予以斟酌，非謂一有矛盾或不符，即應認其全部
均不可採信。查證人黃華威於警訊中供明「其第一、二次各以二千元向上訴人購買安
非他命，第三次買一千元」，嗣則供稱：「其與蕭任鋒合買，每人每次各出一千元，
購買地點都在超商或遊藝場外交貨」，其前後所供只有繁簡之分，就買賣基本事實之
陳述，並無歧異。證人蕭任鋒供明：「其向上訴人購買安非他命二次，每次二千元，
都直接至上訴人家中購買」，「其與黃華威合買，每人各出資一千元，共合買三、四
次」，原審參酌證人黃華威之供述，認定上訴人販賣安非他命三次，購買之地點係在
上訴人住處及屏東市某地點，此項證據之取捨，並無違背經驗或論理法則，即不得指
為違法。又上訴人於警訊中供明：「警方查扣之安非他命一大包及保濟丸罐裝之安非
他命是警方臨檢時，由黃華威自我房間拿到我父親房間藏放」，則扣案之安非他命確
為上訴人所有，絕非蕭任鋒所帶來，而無傳訊洪素娥等人之必要，已於理由中詳加說
明，核無調查職責未盡或理由不備之違法，此外上訴人係與黃華威、蕭任鋒在上訴人
住家一起吸食安非他命時為警查獲，證人黃華威亦證稱：其與上訴人為朋友關係，彼
此之間並無仇恨等語，應無誣陷之理，嗣後供稱其未向上訴人購買安非他命云云，核
與初供不符，不足採信，亦於理由中加以說明，原審依相關卷證資料，為綜合之論斷
，已明其得心證之理由，核與證據法則無違，亦無理由不備及適用法則不當之可言
，上訴意旨徒就原審採證認事之適法行使，及原判決理由已經說明之事項任意指為違
背法令，核與法律規定得為第三審上訴理由之違法情形不相適合，其上訴為違背法律
上之程式，應予駁回。
二關於施用第一級毒品部分：
查第三審上訴書狀，應述上訴之理由，其未述者，得於提起上訴後十日內補提理
由書於原審法院，已逾上述期間，而於第三審法院未判決前仍未提出上訴理由書狀者
，第三審法院應以判決駁回之，刑事訴訟法第三百八十二條第一項、第三百九十五條
後段規定甚明。本件上訴人甲○○因施用第一級毒品海洛因案件，不服原審判決，於
八十八年十二月三日提起上訴，並未述理由，迄今逾期已久，於本院未判決前仍未
提出，依上開規定，此部分上訴自非合法，應予駁回。
據上論結，應依刑事訴訟法第三百九十五條，判決如主文。
中      華      民      國    八十九    年      三      月     三十     日
                              最高法院刑事第十一庭
                                  審判長法官  莊  登  照
                                        法官  洪  明  輝
                                        法官  蔡  清  遊
                                        法官  黃  一  鑫
                                        法官  林  秀  夫
      右正本證明與原本無異
                                              書  記  官
中      華      民      國    八十九    年      四      月      七      日


司法院資訊處製作；財團法人民間司法改革基金會備份。
